# 业绩对赌的现金补偿款退回，PE公司及其LP的账务处理

提问人：chenyiwei 时间：2018-04-26 18:37:17
C收到的投资款 450 万元，在会计上应确认为投资收益，同时对D的股权投资（金融资产）进行减值测试和计提减值准备（如确认为可供出售金融资产）或者确认公允价值变动损失（如确认为以公允价值计量且其变动计入损益的金融资产）。同理A合伙企业分得时，也按相同原则处理。也就是你在“问题2”中的处理方法。相关税务问题建议咨询税务专业人士。

回答人：chenyiwei
C收到的投资款 450 万元，在会计上应确认为投资收益，同时对D的股权投资（金融资产）进行减值测试和计提减值准备（如确认为可供出售金融资产）或者确认公允价值变动损失（如确认为以公允价值计量且其变动计入损益的金融资产）。同理A合伙企业分得时，也按相同原则处理。也就是你在“问题2”中的处理方法。相关税务问题建议咨询税务专业人士。

提问人：cps1029 时间：2018-05-02 11:13:25
我是这么理解：由于签订对赌协议的时候，双方都是基于未来能够实现业绩情况所签订的，而最终由于行业因素或者经营决策出现与预期经营业绩产生重大偏离，该偏离并非是当时签订对赌时点所产生的，而是不断的持续经营过程中所产生偏差，按照会计准则讲解企业合并一章所描述“自购买日算起 12 个月内取得进一步的信息表明需对原暂时确定的企业合并成本或所取得的可辨认资产、负债的暂时性价值进行调整的，应视同在购买日发生，进行追溯调整，同时对以暂时性价值为基础提供的比较报表信息，也应进行相关的调整。”因此收到的对赌款项实际是对投资者的在投资时点预期所获得的收益的一项补偿（假设投资者不投这个项目，通过购买理财方式等亦可获得等额的收益），作为投资收益更为恰当。

回答人：chenyiwei
或有对价反映的是购买日后新发生的情况及其变化，不是购买日已存在的状态或情况，故应计入损益，但同时应对长期股权投资或商誉进行减值测试和计提减值准备。